臺灣臺中地方法院刑事判決　　　　　　　　　　　　　九十一年度訴字第六二五號
　　公　訴　人　臺灣臺中地方法院檢察署檢察官
　　被　　　告　甲○○
右列被告因違反毒品危害防制條例案件，經檢察官提起公訴（九十年度毒偵字第五四
三四號），本院判決如左：
    主  文
甲○○連續施用第二級毒品，累犯，處有期徒刑陸月；又連續施用第一級毒品，累犯
，處有期徒刑玖月，扣案殘沾（量微無法秤重）第一級毒品海洛因之香煙貳支均沒收
銷燬之。應執行有期徒刑壹年壹月，扣案殘沾（量微無法秤重）第一級毒品海洛因之
香煙貳支均沒收銷燬之。
    事  實
一、甲○○前因施用毒品案件，經依本院以八十七年度毒聲字第九六０號及八十八年
    度毒聲字第六三三號分別裁定送觀察、勒戒後，均認無繼續施用毒品之傾向，而
    由臺灣臺中地方法院檢察署檢察官於民國八十七年八月六日、八十八年二月十一
    日，分別以八十七年度偵字第一二九六四號（施用第二級毒品案件，依據八十七
    年八月五日八七中所亦總字第二五五二號函）及八十八年度偵字第二四０四號（
    係依據八十八年二月九日八八中所奕總字第五００號函）處分不起訴確定在案，
    後於八十九年二月十日，再度為警查獲其連續施用第二級毒品安非他命（並於八
    十九年四月六日，經本院臺中簡易庭判處有期徒刑四月，嗣於八十九年六月二十
    六日確定在案，後於九十年二月十六日經易科罰金執行完畢），並經本院於八十
    九年二月十一日以八十九年度毒聲字第一０五二號裁定送強制戒治，復因強制戒
    治已滿三月，其成效經評定為合格，無繼續戒治之必要，經本院以八十九年度毒
    聲字第三六五五號裁定停止戒治，所餘戒治期間，並宣付保護管束（期滿日期為
    九十年二月九日）。詎甲○○於強制戒治付保護管束期滿後，猶不知警惕，竟另
    基於施用第二級毒品安非他命之概括犯意，自九十年十月七日起至九十年十一月
    九日止，約以平均一星期施用二次之量，在其臺中縣太平市○○路三六七巷二十
    五號住處內，以將少許第二級毒品安非他命放於錫箔紙上以火燒烤使成煙霧再吸
    其煙霧之方式，連續施用第二級毒品安非他命多次。又另基於施用第一級毒品海
  洛因之摡括犯意，自九十年十月下旬某日起至九十年十一月十日止，約以平均一
    星期施用一次之量，或在其臺中縣太平市○○路三六七巷二十五號住處內，或在
    臺中市○○路與五權路口附近，以將少許第一級毒品海洛因粉末羼入香煙內，再
    點火施用之方式，連續施用第一級毒品海洛因多次。迨至九十年十一月十一日下
    午三時三十分許，在臺中市○○路與美德街口處，為警發覺行跡可疑經盤查而當
    場查獲，並自身上扣得屬其所有殘沾（量微無法秤重）第一級毒品海洛因之香煙
    二支，始查知上情。
二、案經臺中市警察局第二分局報請臺灣臺中地方法院檢察署檢察官偵查起訴。
    理  由
一、右揭事實，業據被告甲○○於本院審理時坦承不諱，而被告於為警查獲後經採其
    尿液送請鑑驗，其結果甲基安非他命、安非他命類藥物及鴉片類藥物均呈陽性反
    應（即ＰＯＳＩＴＩＶＥ），此有臺中市衛生局煙毒尿液檢驗成績書影本及私立
    中山醫學院附設孫中山先生紀念醫院檢驗科之篩檢報告各一紙附卷可參。此外，
    復有殘沾（量微無法秤重）第一級毒品海洛因之香煙二支扣案足資佐證，則被告
    就其有施用第一、二級毒品海洛因及安非他命之自白核與事實相符，堪予採信。
    另被告係經送強制戒治已屆滿三月，其成績經評定為合格，認無繼續戒治之必要
    ，始經本院裁定停止戒治，付保護管束期滿等情，足認被告於經戒治後確已斷癮
    ，故被告此次於保護管束期滿後，再為施用第一、二級毒品之犯行，應確均係另
    行起意無訛。另被告曾因施用毒品案件，經本院以八十七年度毒聲字第九六０號
    及八十八年度毒聲字第六三三號分別裁定送觀察、勒戒後，均認無繼續施用毒品
    之傾向，而由臺灣臺中地方法院檢察署檢察官於八十七年八月六日、八十八年二
    月十一日以八十七年度偵字第一二九六四號、八十八年度偵字第二四０四號為不
    起訴處分確定，又因連續施用第二級毒品安非他命，由臺灣臺中地方法院檢察署
    檢察官聲請本院以八十九年度毒聲字第一０五二號裁定送戒治處所施以強制戒治
    外，並於八十九年三月十三日以八十九年度毒偵字第一三四二號就甲○○施用第
    二級毒品安非他命犯行部分聲請簡易判決處刑，經本院臺中簡易庭以八十九年度
    中簡字第五七一號判處有期徒刑四月確定等情，並有臺灣臺中地方法院檢察署八
    十七年度偵字第一二九六四號、八十八年度偵字第二四０四號不起訴處分書、八
    十九年度毒偵字第一三四二號聲請簡易判決處刑書及本院八十九年度中簡字第五
    七一號刑事簡易判決與臺灣臺中地方法院檢察署刑案資料查註紀錄表各一份在卷
    可按，本件事證明確，被告施用第一、二級毒品海洛因及安非他命之犯行均洵堪
    認定。
二、按海洛因係毒品危害防制條例所定之第一級毒品，而安非他命則係同條例所稱之
    第二級毒品，均不得非法施用。被告施用第一、二級毒品海洛因及安非他命之行
    為，核係犯毒品危害防制條例第十條第一項之施用第一級毒品罪及同條第二項之
    施用第二級毒品罪。查被告為供施用第一級毒品及第二級毒品而持有各該級毒品
    之低度行為，應各為施用之高度行為所吸收，均不另論罪。次查被告先後多次施
    用第一級毒品與第二級毒品之犯行，時間緊接，所犯構成要件相同，顯係基於概
    括犯意反覆為之，均應依連續犯之規定論以一罪，並均依法加重其刑。再查被告
    所犯上開二罪，犯意各別，罪質互殊，應予分論併罰。末查被告因違反毒品危害
    防制條例案件，於八十九年四月六日，經本院臺中簡易庭判處有期徒刑四月，嗣
    於八十九年六月二十六日確定在案，後於九十年二月十六日經易科罰金執行完畢
    ，有臺灣臺中地方法院檢察署刑案資料查註紀錄表一份附卷可稽，被告前受有期
    徒刑執行完畢，於五年以內再犯本件有期徒刑以上之二罪，為累犯，均應依刑法
    第四十七條規定遞加重其刑。爰審酌被告之素行（曾多次施用毒品遭查獲均未戒
    斷）、施用毒品係戕害自身健康、施用第一、二級毒品期間之長短、次數、犯罪
    之動機、目的、所生危害及犯後坦承犯行態度尚屬良好等一切情狀，分別量處如
    主文所示之刑，並定其應執行之刑，以示懲儆。
三、扣案殘沾（量微無法秤重）第一級毒品海洛因之香煙二支，其上殘沾之海洛因（
    訊據被告坦承係第一級毒品海洛因，且被告之尿液復驗出鴉片類藥物陽性反應，
    故應為海洛因無誤，詳見本院九十一年三月十八日審判筆錄），因與香煙二支已
    無從剝析分離，該香煙二支亦應視為違禁物，同屬查獲之毒品，應依毒品危害防
    制條例第十八條第一項前段之規定宣告沒收銷燬之。
據上論斷，應依刑事訴訟法第二百九十九條第一項前段，毒品危害防制條例第十條第
一項、第二項、第二十條第三項前段、第十八條第一項前段，刑法第十一條前段、第
五十六條、第四十七條、第五十一條第五款，判決如主文。
本案經檢察官吳祚延到庭執行職務。
中      華      民      國      九十一      年    三    月    二十七    日
                                    臺灣臺中地方法院刑事第六庭
                                        法  官  許  旭  聖
右正本證明與原本無異。
如不服本判決，應於送達後十日內向本院提出上訴狀（須附繕本），上訴於
臺灣高等法院臺中分院。
                                        書記官
中      華      民      國      九十一      年    三    月    二十七    日
附錄本案論罪科刑法條：
毒品危害防制條例第十條第一項：施用第一級毒品者，處六月以上五年以下有期徒刑
                              。
                      第二項：施用第二級毒品者，處三年以下有期徒刑。
